# 反向购买问题咨询

提问人：hcl1986 时间：2013-04-23 07:57:21
在反向购买中，法律上子公司的有关股东在合并过程中未将其持有的股份转换为对法律上母公司股份的，该部分股东享有的权益份额在合并报表中应作为少数股东权益列示，这一点我能理解，我的疑问在于对法律上母公司中未换股部分的股东享有法律上母公司权益份额为什么不在合并报表中列示为少数股东权益。我认为这部分权益相对法律上子公司的原股东应该作为少数股东权益列示，请各位前辈指教。

回答人：chenyiwei
法律上的母公司（即原上市公司，会计上的被购买方）的股份在反向购买中均视同 100 ％转换为会计上购买方的股份， 不会存在不转换的情况。因为上市公司的原有股东不可能退股。